臺灣臺南地方法院刑事判決　　　　　　　100年度訴字第777號
公　訴　人　臺灣臺南地方法院檢察署檢察官
被　　　告　方瑞德
上列被告因違反毒品危害防制條例案件，經檢察官提起公訴（10
0年度毒偵字第918號），被告於準備程序就被訴事實為有罪之陳
述，經本院合議庭裁定由受命法官獨任行簡式審判程序，判決如
下：
    主  文
方瑞德施用第一級毒品，累犯，處有期徒刑捌月，扣案第一級毒
品海洛因貳包（驗餘淨重合計零點陸參肆公克）沒收銷燬之。又
施用第二級毒品，累犯，處有期徒刑肆月。應執行有期徒刑拾月
，扣案第一級毒品海洛因貳包（驗餘淨重合計零點陸參肆公克）
沒收銷燬之。
    事  實
一、方瑞德前因施用毒品案件，經本院以九十五年度毒聲字第五
    三三號裁定令入勒戒處所觀察、勒戒，再經本院以九十五年
    度毒聲字第八九九號裁定令入戒治處所強制戒治，於民國九
    十七年二月十五日因無繼續戒治之必要執行完畢，並由臺灣
    臺南地方法院檢察署檢察官以九十七年度戒毒偵字第四○號
    為不起訴處分確定。又其於九十五年間因竊盜、贓物等案件
    ，經本院以九十五年度簡字第四○二六號判決判處有期徒刑
    三月、拘役二十日確定，再經本院以九十六年度聲減字第一
    四七七號裁定，減為有期徒刑一月又十五日、拘役十日確定
    ，執行後，再接續執行，九十六年間因竊盜案件，經本院以
    九十六年度簡字第二二四九號判決判處之有期徒刑三月，且
    經本院以九十六年度聲減字第四○五一號裁定，減刑之有期
    徒刑一月又十五日，於九十七年五月二十三日縮短刑期執行
    完畢。詎其猶不知悛悔，復分別基於施用第一、二級毒品之
    犯意，於一百年五月十四日上午四、五時許，在臺南市五期
    「允頌汽車旅館」一一三號房內，以針筒注射之方式，施用
    第一級毒品海洛因一次；又於同日下午二時十五分許為警採
    集尿液之時間往前回溯九十六小時內之某時，在某不詳處所
    ，以燒烤玻璃球之方式，施用第二級毒品甲基安非他命一次
    。嗣其於一百年五月十四日下午一時二十分許，在臺南市○
    ○區○○路二段二一五號前，為警查獲並扣得海洛因二小包
    （驗餘淨重○點六三四公克）。隨後員警將方瑞德帶回警局
    ，並經其同意採集尿液送驗，結果呈可待因、嗎啡及甲基安
    非他命陽性反應。
二、案經臺南市政府警察局移送臺灣臺南地方法院檢察署檢察官
    偵查起訴。
    理  由
一、本件係經被告方瑞德於準備程序當庭表示認罪，而經本院裁
    定以簡式審判程序加以審理，依據刑事訴訟法第二百七十三
    條之二、第一百五十九條第二項之規定，不適用傳聞法則有
    關限制證據能力之相關規定，合先敘明。
二、上開事實業經被告坦承不諱，且其為警查獲所採集之尿液檢
    體，經送檢驗結果，分呈嗎啡陽性反應（按海洛因係由嗎啡
    經化學合成而製得，經注射進入人體後，因代謝分解成嗎啡
    ，因此施打海洛因後，由尿液中檢驗結果仍為嗎啡反應）及
    甲基安非他命陽性反應，有台灣檢驗科技股份有限公司一百
    年六月九日出具之報告編號ＫＨ／二○一一／000000
    00號濫用藥物檢驗報告暨臺南市政府警察局刑事警察大隊
    偵辦毒品危害防制條例案送驗尿液年籍對照表各一件在卷可
    稽；且扣案之白色粉未二包，經送高雄市立凱旋醫院以化學
    呈色法、氣相層析質譜儀分析法檢驗結果，確含第一級毒品
    海洛因成分，亦有該院一百年六月二十一日高市凱醫驗字第
    一六一五五號鑑定書一件附卷可按。再被告有如事實欄所示
    之強制戒治執行完畢之情，有臺灣高等法院被告前案紀錄表
    在卷可佐，顯見其係於上開強制戒治執行完畢釋放後，五年
    內再犯本件施用第一、二級毒品之罪，事證明確，被告犯行
    堪以認定，自應依法論科。
三、按海洛因、甲基安非他命係毒品危害防制條例第二條第二項
    第一款、第二款所明定之第一級、第二級毒品，不得非法持
    有、施用。核被告所為，係犯毒品危害防制條例第十條第一
    項之施用第一級毒品海洛因罪及同條第二項之施用第二級毒
    品甲基安非他命罪。又被告施用第一級毒品海洛因前後持有
    海洛因及其施用第二級毒品甲基安非他命前持有甲基安非他
    命之低度行為，應為施用海洛因、甲基安非他命之高度行為
    所吸收，均不另論罪。被告所犯上開施用第一級、第二級毒
    品二罪間，犯意各別，行為互殊，應予分論併罰。查被告有
    事實欄所載之有期徒刑執行完畢紀錄，有前開臺灣高等法院
    被告前案紀錄表可按，其於有期徒刑之執行完畢後五年內，
    故意再犯本件有期徒刑以上之施用第一、二級毒品罪，為累
    犯，應依刑法第四十七條第一項之規定加重其刑。爰審酌海
    洛因及甲基安非他命戕害身心，而被告前因施用毒品經送觀
    察勒戒、強制戒治後，猶不思戒絕革除惡習，再為本件犯罪
    ，顯未因前所受觀察勒戒、強制戒治而記取教訓，惟其施用
    毒品所生危害，實以自戕身心健康為主，對於他人生命、身
    體、財產等法益，尚無明顯而重大之實害，兼衡其犯罪後坦
    承犯行等一切情狀，認檢察官當庭求處有期徒刑八月、四月
    為適當，爰各量處如主文所示之刑。並定應執行之刑。
四、扣案之第一級毒品海洛因二包（驗餘淨重○點六三四公克）
    ，係違禁物，不問屬於犯人與否，應依毒品危害防制條例第
    十八條第一項前段規定宣告沒收銷燬之。
據上論斷，應依刑事訴訟法第二百七十三條之一第一項、第二百
九十九條第一項前段，毒品危害防制條例第十條第一項、第二項
、第十八條第一項前段，刑法第十一條、第四十七條第一項、第
五十一條第五款，判決如主文。
本案經檢察官王誠到庭執行職務。
中    華    民    國   100    年    8     月    10    日
                  刑事第六庭    法  官  施介元
以上正本證明與原本無異。
如不服本判決應於收受本判後10日內向本院提出上訴書狀，並應
敘述具體理由。其未敘述上訴理由者，應於上訴期間屆滿後20日
內向本院補提理由書狀（均須按他造當事人之人數附繕本）「切
勿逕送上級法院」。
                                書記官  周怡青
中    華    民    國   100    年    8     月    10    日
附錄本判決論罪科刑法條
毒品危害防制條例第10條
施用第一級毒品者，處 6 月以上 5 年以下有期徒刑。
施用第二級毒品者，處 3 年以下有期徒刑。